【裁判字號】    97,交聲,1531
【裁判日期】    971231
【裁判案由】    違反道路交通管理處罰條例聲明異議
【裁判全文】
臺灣桃園地方法院交通事件裁定        97年度交聲字第1531號
原處分機關  交通部公路總局新竹區監理所
異 議 人即
受 處 分人  甲○○
上列異議人即受處分人因違反道路交通管理處罰條例案件，對於
交通部公路總局新竹區監理所民國97年9 月18日壢監裁字第53-C
G0000000號違反道路交通管理事件裁決處分，聲明異議，本院裁
定如下：
    主  文
異議駁回。
    理  由
一、原處分意旨略以：受處分人即異議人甲○○於民國97年9 月
    18日上午8 時45分許，駕駛車牌號碼7D-0835 號自用小客車
    行經速限時速80公里之臺62線快速公路東向14公里處路段，
    竟以時速99公里之速度超速行駛，經照相式雷射測速儀鎖定
    照相採證後，由台北縣政府警察局舉發，再經原處分機關於
    97年9 月18日以壢監裁字第裁53-CG0000000號裁處異議人罰
    鍰新臺幣（下同）3,000 元，並依道路交通管理處罰條例第
    63條第1 項，記違規點數1 點。
二、異議意旨則以：臺62線快速公路仍有多項缺失，根本不應開
    放民眾行駛，在安全性仍有疑慮下就貿然通車，之後再取締
    民眾違規，實乃違背程序正義云云。
三、按「汽車行駛高速公路及快速公路，應依速限標誌指示。」
    、「汽車行駛於高速公路、快速公路或設站管制之道路，不
    遵使用限制、禁止、行車管制及管理事項之管制規則而有下
    列行為者，處汽車駕駛人新臺幣3,000 元以上6,000 元以下
    罰鍰：一、行車速度超過規定之最高速限或低於規定之最低
    速限。」、「汽車駕駛人有下列各款所列條款之一者，除依
    原條款處罰鍰外，並予記點：一、有第33條第1 項... 者，
    各記違規點數一點。」，高速公路及快速公路交通管制規則
    第5 條第1 項、道路交通管理處罰條例第33條第1 項第1 款
    、第63條第1 項第1 款分別定有明文。
四、經查，本件異議人駕駛車牌號碼7D-0835 號自用小客車，於
    97年7 月6 日行經臺62線快速公路東向14公里處，為警舉發
    行車速度超過該處最高速限80公里以上之違規，嗣經原處分
    機關依道路交通管理處罰條例第33條第1 項第1 款之規定以
    上揭裁決處分裁處異議人罰鍰3,000 元並記違規點數1 點，
    此有本案裁決書所載可佐。異議人對此超速違規事實並無爭
    執，且本件舉發員警認定異議人有此違規行為及認定異議人
    斯時行車速度為時速99公里之依據，係以設置該處之自動照
    相式測速器所拍攝照片為憑。至其原理，係由測速器所發射
    之雷射光束鎖定異議人車輛後回傳至該測速器中，通過高速
    運算計算時間距離，再藉其內電腦計算異議人車輛當時行速
    ，爾後再予拍照存證。而本件雷射測速儀係Information Fi
    eld 牌、238.4Hz 照相式雷達測速儀，甫於96年8 月22日經
    經濟部標準檢驗局檢定合格，有效期限至97年8 月31日，亦
    有舉發機關台北縣政府警察局所提經濟部標準檢驗局核發之
    雷達測速儀檢定合格證書1 紙在卷可稽。異議人為警舉發時
    ，舉發單位使用之雷射槍測速器既仍在有效之使用期限內，
    復無證據證明該機器有故障之虞，是所測得之數據尚屬可信
    。復以雷達測速儀係以雷射光束（不見光）直接瞄準行進中
    之車輛，屬「單點單台」之測速方式，車輛如有超出設定之
    速限即立刻鎖定，而雷射是屬於直線不易擴散的光束，車流
    量大小、旁邊是否另有他車行經，均不影響測速之準確性，
    足見警員取締本件異議人駕車超速違規並無誤判之虞。至異
    議人雖辯稱該快速公路仍有多項缺失云云，顯然與其超速行
    駛之違規行為毫無干係，自不足為有利之認定。
五、綜上，本件異議人確有駕駛上開汽車行車速度超過規定之最
    高時速80公里以上之違規行為，原處分機關依道路交通管理
    處罰條例第33條第1 項第1 款，裁處罰鍰3,000 元，並依道
    路交通管理處罰條例第63條第1 項，記違規點數1 點，核無
    違誤。異議人之異議顯無理由，應予駁回。
六、據上論斷，應依道路交通管理處罰條例第87條第2 項，道路
    交通案件處理辦法第19條，裁定如主文。
中    華    民    國    97    年    12    月    31    日
                      交通法庭  法  官  紀凱峰
以上正本證明與原本無異。
如不服本裁定，應於裁定送達後5 日內向本院提出抗告狀。
                                書記官  高文靜
中    華    民    國    98    年    1     月    6     日


司法院資訊處製作；財團法人民間司法改革基金會備份。
